【裁判字號】    95,毒抗,219
【裁判日期】    950511
【裁判案由】    毒品危害防制條例
【裁判全文】
臺灣高等法院刑事裁定                 95年度毒抗字第219號
抗  告  人
即  被  告  甲○○
上列抗告人因違反毒品危害防制條例案件，不服臺灣臺北地方法
院95年度毒聲字第274號，中華民國95年 4月7日裁定，提起抗告
，本院裁定如下：
    主  文
抗告駁回。
    理  由
一、聲請意旨略以：被告甲○○於95年 1月22日14時許，在臺北
    市南港區成美橋下施用第一級毒品海洛因，嗣為警於同日16
    時30分許，在臺北市○○區○○路四段656號3樓之1 查獲等
    情，業經被告自白不諱，且有臺灣檢驗科技股份有限公司出
    具之濫用藥物尿液檢驗報告一紙附卷可稽，爰依毒品危害防
    制條例第20條第 1項及觀察勒戒處分執行條例第3條第1項、
    第 2項之規定，聲請裁定將被告送勒戒處所觀察、勒戒等語
    。
二、原裁定以：被告於檢察官偵訊時業已坦承有施用海洛因之犯
    行，且其於95年 1月22日經警採取尿液由臺灣檢驗科技股份
    有限公司以酵素免疫分析法初步檢驗及氣相層析質譜儀法確
    認檢驗，結果呈嗎啡陽性反應，有該公司95年 2月17日出具
    之濫用藥物尿液檢驗報告一紙附卷足憑。按海洛因經注射入
    人體，平均尿液可檢驗出嗎啡陽性反應之時限為26小時，有
    行政院衛生署81年9月8日（81）藥檢壹字第81114885號函在
    卷可稽；顯見被告於95年 1月22日經警採尿前26小時（扣除
    為警查獲後迄採尿時止之期間），應有施用海洛因 1次之犯
    行。聲請人前開觀察、勒戒之聲請，應予准許，經核並無違
    誤。
三、被告抗告意旨以：被告雖於95年 1月22日為警查獲施用毒品
    犯行，並經原審裁定送勒戒處所觀察勒戒。惟被告係因交友
    不慎，始誤觸施用毒品，犯後已痛改前非，並先後於95年 1
    月25日、2月8日及 2月22日前往臺北市立聯合醫院成癮防治
    科住院勒戒治療，履經初診、複診抽血與驗尿及檢體嗎啡化
    驗臨床病理學報告一切皆正常，而免住院勒戒，足見被告已
    戒除毒癮。況被告尚有幼子在學及年邁父母須扶養照顧，家
    中經濟悉賴被告，若被告前往觀察勒戒，家中將陷入困境，
    為此依法提起抗告，請求撤銷原裁定等語。惟被告有施用第
    一級毒品海洛因犯行，依毒品危害防制條例第20條第 1項規
    定，自應裁定送勒戒處所觀察、勒戒，被告所稱現已戒除毒
    癮、不再施用，及家中有父母、子女待養，縱屬實情，亦無
    解於被告應送觀察、勒戒之處分。被告據以指稱原裁定不當
    ，為無理由，應予駁回。
據上論斷，應依刑事訴訟法第412條，裁定如主文。
中    華    民    國    95    年    5     月    11    日
                  刑事第八庭審判長法  官  鄭文肅
                                  法  官  楊炳禎
                                  法  官  陳國文
以上正本證明與原本無異。
不得再抗告。
                                  書記官  蔡棟樑
中    華    民    國    95    年    5     月    11    日


司法院資訊處製作；財團法人民間司法改革基金會備份。
